臺灣高等法院高雄分院刑事判決　　　　94年度上訴字第1109號
上　訴　人
即　被　告　甲○○
　　　　　　　　　　（
上列上訴人因違反毒品危害防制條例案件，不服臺灣屏東地方法
院94年度訴字第159 號中華民國94年6 月24日第一審判決（起訴
案號：臺灣屏東地方法院檢察署94年度毒偵字第316 號），提起
上訴，本院判決如下：
    主  文
上訴駁回。
    事  實
一、甲○○前於民國92年間因施用毒品案件，經臺灣新竹地方法
    院以92年度毒聲字第675 裁定送觀察、勒戒，經評定認為無
    繼續施用毒品之傾向，於92年9 月29日觀察勒戒執行完畢釋
    放，並由臺灣新竹地方法院（原判決書誤載為臺灣屏東地方
    法院）檢察署檢察官於92年9 月30日以92年度毒偵字第932
    號為不起訴處分確定。詎仍未戒除毒癮，竟於上開觀察勒戒
    執行完畢釋放後5 年內，再基於施用第一級毒品海洛因之概
    括犯意，自93年3 月某日起至94年1 月22日（原判決書誤載
    為94年2 月22日，已裁定更正）中午12時許止，連續在高雄
    縣美濃鎮某處不知名產業道路旁，以將第一級毒品海洛因摻
    水以針筒注射血管之方式，每6 日施用1 次，而施用第一級
    海洛因多次。嗣於94年1 月22日下午4 時15分許，在屏東市
    ○○路為警查獲，並扣得其所有海洛因1 包（驗後淨重0.26
    公克，空包裝重0.22公克），及供施用海洛因用之注射針筒
    2 支。
二、案經屏東縣警察局屏東分局報告臺灣屏東地方法院檢察署檢
    察官偵查起訴。
    理  由
一、程序方面─
    本件上訴人即被告甲○○（以下簡稱被告）所犯係死刑、無
    期徒刑、最輕本刑為3 年以上有期徒刑以外之罪，並就被訴
    事實為有罪之陳述，經法官告知簡式審判程序之旨，並聽取
    公訴人、被告之意見後，本院認為適宜進行簡式審判程序審
    理，合先敘明。
二、認定犯罪事實所憑證據及理由─
  (一)上開犯罪事實，業據被告於原審及本院調查、審理中自白不
    諱（見原審卷第47頁，本院卷第25、34頁）；且其尿液經送
    驗結果呈嗎啡（為海洛因代謝物）陽性反應，有台灣檢驗科
    技股份有限公司94年1 月24日KＺ000000000000號濫用藥物尿
    液檢驗報告1 紙在卷可憑（見94毒偵316 號卷第12頁）；又
    扣案白粉1 包，經送法務部調查局鑑驗，含海洛因成分（驗
    後淨重0.26公克，空包裝重0.22公克），有法務部調查局94
    年3 月18日調科壹字第240003543 號鑑定通知書1 紙在卷可
    稽（見原審卷第12頁）；復有注射針筒2 支扣案可資佐證。
    足認被告自白與事實相符，堪予採信。
  (二)被告前於92年間因施用毒品案件，經臺灣新竹地方法院以92
    年度毒聲字第675 裁定送觀察、勒戒，經評定認為無繼續施
    用毒品之傾向，於92年9 月29日觀察勒戒執行完畢釋放，並
    由臺灣新竹地方法院檢察署檢察官於92年9 月30日以92年度
    毒偵字第932 號為不起訴處分確定，有臺灣高等法院被告前
    案紀錄表在卷可按。足證被告於觀察勒戒治執行完畢釋放後
    ，5 年內再犯本件施用第一級毒品罪。
二、論罪及科刑之理由─
  (一)查海洛因係毒品危害防制條例第2 條第2 項第1 款所稱之第
    一級毒品，被告持以施用，核其所為，係犯同條例第10條第
    1 項施用第一級毒品罪。被告各次施用第一級毒品前持有毒
    品之行為，本均應各論以持有第一級毒品之罪，惟各該次持
    有毒品之行為均為其後施用毒品之行為所吸收，均不各另論
    持有第一級毒品罪。被告先後多次施用第一級毒品之犯行，
    時間緊接，犯罪構成要件相同，顯係基於概括犯意反覆為之
    ，應依連續犯之規定，論以一罪，並加重其刑。
  (二)原審認被告施用第一級毒品海洛因，罪證明確，因而適用毒
    品危害防制條例第10條第1 項、第18條第1 項前段，刑法第
    11條前段、第56條、第38條第1 項第2 款之規定；並審酌被
    告前因施用毒品犯行，經觀察、勒戒後，仍故態復萌，無視
    於毒品對於自身健康之戕害及國家對於杜絕毒品犯罪之禁令
    ，惡性非輕，並審酌施用毒品之次數，施用毒品之時間，坦
    承犯行態度良好等一切情狀，量處有期徒刑1 年2 月（原判
    決贅載「並定其應執行之刑」）。復說明扣案海洛因1 包（
    驗後淨重0. 26 公克，空包裝重0.22公克），為毒品，依毒
    品危害防制條例第18條第1 項前段規定沒收銷燬之。另扣案
    之注射針筒2 支，係被告所有，且係供其施用海洛因所使用
    之工具，業據被告供明在卷，依刑法第38條第1 項第2 款規
    定，併予宣告沒收。經核原判決認事用法均無不合，量刑亦
    屬妥適。被告以原審量刑太重為由，提起上訴，為無理由，
    應予駁回。
四、適用之法律：刑事訴訟法第368 條。
本案經檢察官沈紹嘉到庭執行職務。
中　　華　　民　　國　　94　　年　　8 　　月　　31　　日
                  刑事第七庭    審判長法  官  莊飛宗
                                      法  官  黃憲文
                                      法  官  曾逸誠
以上正本證明與原本無異。
如不服本判決應於收受本判決後10日內向本院提出上訴書狀，其
未敘述上訴理由者，並得於提起上訴後10日內向本院補提理由書
狀（均須按他造當事人之人數附繕本）「切勿逕送上級法院」。
中　　華　　民　　國　　94　　年　　8 　　月　　31　　日
　　　　　　　　　　　　　　　　　　　書記官  郭蘭蕙
附錄本判決論罪科刑法條：
毒品危害防制條例第10條第1 項：
施用第一級毒品者，處6 月以上5 年以下有期徒刑。
